【裁判字號】    92,交抗,143
【裁判日期】    920731
【裁判案由】    聲明異議
【裁判全文】
臺灣高等法院臺南分院刑事裁定            九十二年度交抗字第一四三號     Ｃ
      抗  告  人
      即受處分人  甲  ○  ○
右抗告人因違反道路交通管理處罰條例案件，不服臺灣台南地方法院中華民國九十二
年六月十八日裁定（九十二年度交聲字第一五四號），提起抗告，本院裁定如左：
      主      文
抗告駁回。
      理      由
一、抗告意旨略以：抗告人即受處分人甲○○所有之車號ＳＵ─２０２３號自小客車
    ，係於民國（下同）九十一年十月十二日十時二十四分許經人駕駛，在行經限速
    一百公里之國道三號高速公路北上三三五公里處時，為雷達測速儀自動照相器測
    獲該輛自小客車之行車時速高達一百十一公里，已超速十一公里，經內政部警政
    署國道公路警察局第八警察隊警員逕行開單舉發等情。然原裁定書第二點指出：
    「經查‧‧‧採證照片所攝之內容觀之‧‧‧同向或對向車道上並無同時出現他
    車之情形，異議人前開所辯，諒係臆測之詞」，惟附卷圖一中有對向車道之平行
    來車，圖二同一國家之公路警察單位，其採證之手法即有差異，其本身即具爭議
    性，為此依法提起抗告云云。
二、按汽車行駛於高速公路或設站管制之道路，而不遵管制之規定者，處汽車駕駛人
    新臺幣三千元以上六千元以下罰鍰；並予記違規點數一點；汽車駕駛人之行為有
    其他違規行為經以科學儀器取得證據資料之情形，當場不能製單舉發者，得對汽
    車所有人逕行舉發處罰；前開逕行舉發，應記明車輛牌照號碼、車型等可資辨明
    之資料，查明汽車所有人姓名或名稱、住址後，製單舉發處罰之，道路交通管理
    處罰條例第三十三條第一項、第六十三條第一項第一款、第七條之二第一項第六
    款、第二項分別定有明文。次按，汽車行駛高速公路應依速限標誌指示，高速公
    路交通管制規則第五條第一項亦規定甚明。
三、經查：本件抗告人甲○○所有之車號ＳＵ─２０２３號自小客車，係於民國九十
    一年十月十二日十時二十四分許經人駕駛，在行經限速一百公里之國道三號高速
    公路北上三三五公里處時，為雷達測速儀自動照相器測獲該輛自小客車之行車時
    速高達一百十一公里，已超速十一公里，經內政部警政署國道公路警察局第八警
    察隊警員逕行開單舉發等情，有內政部警政署國道公路警察局公警局交字第ＺＨ
    0000000號舉發違反道路交通管理事件通知單一紙及超速採證相片一幀附
    卷可稽，而抗告人對於其之自小客車有經人駕駛，在行經上開時、地為雷達測速
    儀自動照相器測獲拍照之事實亦不爭執。雖抗告人略辯稱：伊車子可能有遭同行
    車道或對面車道之他車車速影響，致儀器測速可能有所誤差云云。惟查，本案舉
    發之內政部警政署國道公路警察局第八警察隊所使用之該只雷達測速器，係經檢
    定合格且在有效期限內使用等情，有內政部警政署國道公路警察局第八警察隊九
    十二年四月二十八日公警國八交字第０９２０００２９１６號函敘明在卷可徵，
    並有該等雷達測速儀經濟部標準檢驗局檢定合格證書附卷可憑，是本案所使用之
    雷達測速儀，尚難認有何不當之處。另抗告人指稱原裁定認為本件採證照片所攝
    獲之內容觀之，抗告人自小客車之同向或對向車道上並無同時出現他車之情形，
    與抗告人所呈本件採證照片案發當時對向車道確有一輛來車經過（卷附圖一）並
    未相符。然雷達測速儀自動照相設備，係根據杜卜勒原理經由雷達波測量車輛之
    速度，當車輛一進入雷達波範圍內，測量過程即開始，微處理電腦於週期內測量
    並評估其數值是否有超過設定值，且一直持續到車輛離開雷達波後，若車速超過
    設定速限，微處理電腦會立即自動照下超速車輛，並將相關違規資料顯現於相片
    中，以作為取締告發之有效證據。故本件果如抗告人所呈本件採證照片案發當時
    對向車道確有一輛來車經過（卷附圖一），惟兩車輛係反向行駛，根據杜卜勒原
    理經由雷達波測量車輛之速度之原理，抗告人自小客車並不會受對向車道之他車
    車速影響。抗告人不遵守管制規定，於上開時、地超速行駛，其違規行為洵堪認
    定，從而原審法院以抗告人確有超速違規之事實，認原處分機關依上開規定所為
    之裁罰處分並無不當，而駁回抗告人在原審之異議，於法並無不合。本件抗告意
    旨仍執陳詞指摘原裁定不當，為無理由，應予駁回。
四、據上論斷，依道路交通案件處理辦法第二十六條，刑事訴訟法第四百十二條，裁
    定如主文。
中    華    民    國      九十二      年      七      月      三十一    日
                                  臺灣高等法院臺南分院刑事第四庭
                                      審判長法官  鄭    文    肅
                                            法官  陳    珍    如
                                            法官  黃    三    哲
右正本證明與原本無異。
不得再抗告。
                                      法院書記官  陳    淑    貞
中    華    民    國      九十二      年      七      月      三十一    日


司法院資訊處製作；財團法人民間司法改革基金會備份。
